【裁判字號】    99,訴緝,32
【裁判日期】    990618
【裁判案由】    違反毒品危害防制條例
【裁判全文】
臺灣屏東地方法院刑事判決              99年度訴緝字第32號
公  訴  人  臺灣屏東地方法院檢察署檢察官
被      告  甲○○
上列被告因違反毒品危害防制條例案件，經檢察官提起公訴（98
年度毒偵字第457 號），被告於準備程序期日就被訴事實為有罪
之陳述，本院合議庭裁定由受命法官獨任進行簡式審判程序，判
決如下：
    主  文
甲○○施用第一級毒品，處有期徒刑陸月，如易科罰金，以新臺
幣壹仟元折算壹日。
    事  實
一、甲○○前因犯施用毒品案件，經臺灣高雄地方法院以96年度
    毒聲字第406 號裁定送勒戒處所觀察、勒戒，因認無繼續施
    用毒品之傾向，於民國96年5 月17日釋放出所執行完畢，並
    由臺灣高雄地方法院檢察署檢察官以96年度毒偵字第1902號
    為不起訴處分確定。詎其仍未戒絕，於前開觀察、勒戒執行
    完畢釋放後5 年內，復基於施用第一級毒品海洛因之犯意，
    於98年1 月29日15時許，在屏東縣屏東市民航機場旁，以針
    筒注射方式，施用第一級毒品海洛因1 次。嗣於98年2 月1
    日1 時20分許，在屏東縣屏東市○○街55號前為警查獲，並
    經警得其同意採尿送驗，而其尿液檢出嗎啡陽性反應，始悉
    上情。
二、案經屏東縣政府警察局屏東分局報請臺灣屏東地方法院檢察
    署檢察官偵查起訴。
    理  由
一、本件被告甲○○所犯為死刑、無期徒刑、最輕本刑3 年以上
    有期徒刑以外之罪，亦非屬高等法院管轄之第一審案件，其
    於準備程序進行中，先就被訴事實為有罪之陳述，經告知簡
    式審判程序之旨，並聽取檢察官、被告之意見後，本院合議
    庭依刑事訴訟法第273 條之1 第1 項裁定進行簡式審判程序
    ，是本案之證據調查，依同法第273 條之2 規定，不受同法
    第159 條第1 項、第161 條之2 、第161 條之3 、第163 條
    之1 ，及第164 條至第170 條所規定證據能力認定及調查方
    式之限制，合先敘明。
二、上揭事實，業據被告甲○○於本院審理時坦承不諱；又被告
    本次所採之尿液經送臺灣檢驗科技股份有限公司以「酵素免
    疫分析法」初篩及「氣相層析/ 質譜儀法」複驗結果，確呈
    嗎啡陽性反應，有該公司98年2 月17日所出具之濫用藥物尿
    液檢驗報告1 紙（見警卷第17頁）、尿液採證同意書（見警
    卷第13頁）及屏東縣警察局屏東分局（海豐派出所）毒品案
    件尿液採證編號姓名對照表1 紙（見警卷第14頁）存卷可佐
    。此外，復有偵查報告1 紙（見警卷第1 頁）、被告手臂注
    射針孔痕跡照片2 張（見警卷第10頁下方及第11頁上方照片
    ）在卷可查。是被告上開任意性自白核與客觀事實相符，而
    可採信。再被告如事實欄第一部分所載，前因犯施用毒品案
    件，經臺灣高雄地方法院以96年度毒聲字第406 號裁定送勒
    戒處所觀察、勒戒，因認無繼續施用毒品之傾向，於96年5
    月17日釋放出所執行完畢乙情，有臺灣高等法院被告前案紀
    錄表1 份在卷足憑。故本件事證已臻明確，被告於觀察、勒
    戒執行完畢釋放後5 年內，再犯本件施用第一級毒品海洛因
    之犯行洵堪認定，自應依法論科。
三、查海洛因係屬毒品危害防制條例第2 條第2 項第1 款所規定
    之第一級毒品，故核被告甲○○所為係犯毒品危害防制條例
    第10條第1 項之施用第一級毒品罪。被告非法持有第一級毒
    品海洛因之低度行為，已為其進而施用之高度行為所吸收，
    故不另論罪。爰審酌被告正值青年且身體健全，竟不知謹慎
    自持而吸食毒品，實不足取，且經觀察、勒戒後，仍再為本
    件施用毒品犯行，足見其毫無悔意，戒癮之意志力甚為薄弱
    ，實不宜寬貸；惟念及其施用毒品之犯行，在本質上乃屬戕
    害自身身心健康之行為，且能坦承犯行，犯罪後之態度尚稱
    良好，兼衡其智識程度、生活狀況等一切情狀，就其所犯量
    處如主文所示之刑，並考量其年齡、職業、收入、社會地位
    等節，諭知易科罰金之折算標準，以資懲儆。另被告前因犯
    竊盜案件，經臺灣高雄地方法院以96年度簡字第892 號判決
    判處有期徒刑3 月確定；次因犯竊盜案件，經該院以96年度
    易字第1227號判決判處有期徒刑7 月確定；上開2 罪，嗣經
    該院以96年度聲減字第2766號裁定減刑並定應執行刑為有期
    徒刑4 月又15日確定。被告又因犯詐欺案件，經該院以97年
    度簡字第874 號判決判處有期徒刑1 月又15日確定；並與上
    開應執行刑有期徒刑4 月又15日，再經該院以97年度審聲字
    第995 號裁定定應執行刑為有期徒刑6 月確定，迄98年5 月
    27日縮刑期滿執行完畢，有上開前案紀錄表在卷可按。是起
    訴書記載被告於96年10月1 日執行完畢乙節，尚屬誤會。被
    告本件犯行應不構成累犯，附此敘明。
據上論斷，應依刑事訴訟法第273 條之1 第1 項、第299 條第1
項前段，毒品危害防制條例第10條第1 項，刑法第11條前段、第
41條第1 項前段，判決如主文。
本件經檢察官任亭到庭執行職務
中    華    民    國    99    年    6     月    18    日
                  刑事第五庭    法  官  程士傑
以上正本證明與原本無異。
如不服本判決應於收受判決後10日內向本院提出上訴書狀，並應
敘述具體理由；其未敘述上訴理由者，應於上訴期間屆滿後20日
內向本院補提理由書（均須按他造當事人之人數附繕本）「切勿
逕送上級法院」。
中    華    民    國    99    年    6     月    18    日
                                 書記官  黃美玲
附錄論罪科刑法條：
毒品危害防制條例第10條第1 項
施用第一級毒品者，處 6 月以上 5 年以下有期徒刑。

司法院資訊處製作；財團法人民間司法改革基金會備份。
